臺灣臺中地方法院刑事判決　　　　　　　　　　　　九十一年度訴字第一六三五號
　　公　訴　人　臺灣臺中地方法院檢察署檢察官
　　被　　　告　甲○○○
　　選任辯護人　林瓊嘉
右列被告因偽證案件，經檢察官提起公訴（九十一年度偵字第八八三四號），本院判
決如左：
    主  文
甲○○○證人，於執行審判職務之公署審判時，於案情有重要關係之事項，供前具結
，而為虛偽陳述，處有期徒刑陸月，緩刑參年。
    事  實
一、甲○○○（起訴書誤載為乙○○○）為林增華之妻。緣林增華飲酒後，駕駛車牌
    號碼為ＰＨ－七七七五號之自用小客車，搭載李進源及甲○○○等人，於民國九
    十年四月十二日十四時二十分許，行經臺中縣潭子鄉○○路一０三號前，因林增
    華酒後違規倒車，為正在執行巡邏勤務，而行經上址之臺中縣警察局豐原分局潭
    子分駐所巡邏車內之員警示意停車，並由警員周英傑及林俊青下車盤查酒醉駕車
    之林增華。詎坐於上開自小客車後座之李進源竟因而心生不滿，下車揮拳毆打依
    法執行職務之警員周英傑之右臉，而對依法執行職務之公務員施以強暴行為。旋
    由警員林俊青與陳世偉上前將李進源制伏，並將李進源、林增華帶回潭子分駐所
    詢問及進行酒精測試。嗣經臺灣臺中地方法院檢察署檢察官，於九十年五月十日
    ，以九十年度偵字第七六三號，就上開林增華所涉公共危險罪嫌及李進源所涉
    妨害公務罪嫌，向本院聲請簡易判決處刑，經本院豐原簡易庭於九十年五月二十
    三日，以九十年度豐簡字第二一一號簡易判決，就林增華所犯公共危險犯行部分
    ，判處罰金二萬六千元，並諭知易服勞役之折算標準；及就李進源所犯妨害公務
    部分，判處有期徒刑六月，並諭知易科罰金之折算標準，林增華所處罪刑，嗣並
    告確定在案。至李進源則對上開簡易判決聲明不服，於法定期間內即九十年六月
    四日提起上訴，由本院刑事庭以九十年度豐簡上字第二四四號審理在案。詎甲○
    ○○明知李進源確有右揭出手毆打警員之妨害公務行為，竟仍於九十年九月十日
    下午三時二十分許，在本院刑事第二法庭，本院以九十年度豐簡上字第二四四號
    ，審理前開上訴案件時，為證人並供前具結，證稱：「（問：警察將車子攔下以
    後，李進源有無與警察發生爭執？）答：沒有。當時他被警察制伏在地上」、「
    （問：為何警察將李進源制伏於地上？）答：當時李進源喝醉酒，他要開車門吐
    ，警察就來拉李進源的手，將李進源制伏在地上。」、「（問：若單純開車門要
    吐，為何警察要制伏他？）答：當時李進源喝醉酒，但是沒有罵警察也沒有打警
    察。」云云，而於執行審判職務之公署審判時，就與李進源所犯妨害公務案情有
    重要關係之事項，為虛偽之陳述。俟經本院調查、審理結果，證明李進源確有上
    揭妨害公務犯行，而於九十一年三月十一日，以九十年度豐簡上字第二四四號，
    判處李進源有期徒刑六月，如易科罰金，以三百元折算一日確定。
二、案經臺灣臺中地方法院檢察署檢察官自動檢舉偵查起訴。
    理  由
一、訊據被告甲○○○固不否認有右揭於九十年九月十日下午三時二十分許，在本院
    刑事第二法庭，本院以九十年度豐簡上字第二四四號，審理李進源妨害公務案件
    時，為證人供前具結，並為上述證詞之事實，惟矢口否認有何偽證犯行，辯稱：
    因當時伊在帶小孩，所以未看見李進源打警察，並未為偽證云云。惟查，（一）
    右揭林增華因酒後駕車，而在路中央倒車，警員周英傑前往盤查時，李進源即從
後座下車毆打警員周英傑等情，業據證人周英傑於本院上開妨害公務案件審理時
    結證在卷，核與證人即在場之另一警員林俊青於本院審理該案時結證稱：當時伊
    等員警攔下林增華所駕駛之前開自小客車後，周英傑即走到駕駛座旁要向駕駛人
    拿證件，然後坐在後座的李進源就下車，衝到周英傑旁邊動手打周英傑等語情節
    相符。又李進源於該案審理中所請求訊問之證人林東輝於該案審理中證稱：伊到
    現場時，警察已將李進源制伏在地上，之前的情形伊未看到，後來警察又押李進
    源到警車的後車廂處等語。再另一在上址附近之證人董淑貞於該案審理中亦證陳
    ：伊只有看到雙方拉扯，打的部分沒看到，因為被警車及樹擋住等語，有本院九
    十年度豐簡上字第二四四號刑事確定判決在卷可稽，並經本院核閱該刑事卷宗無
    訛。參以，上開刑事案件，員警原來取締之重點顯係林增華酒後違規駕車部分，
    則苟李進源未有妨害公務之行為，在場員警豈須大費周章與其發生拉扯，並將其
    制伏在地上，復帶回警局偵訊。準此，益徵證人周英傑、林俊青前開證詞應可採
    信。李進源確有上揭毆打警員周英傑之妨害公務行為，已足認定。本案被告甲○
    ○○於該案審理中結證稱：前開自小客車為警攔下後，李進源並未與警察發生爭
    執，當時是李進源喝醉酒，開車門要吐，警察就來拉李進源的手，將李進源制伏
    在地上，李進源並未罵警察或打警察云云，既與證人周英傑及林俊青所證情節不
    符，復與常情有違，顯係為迴護該案被告李進源所為之虛偽陳詞甚明。（二）上
    述妨害公務案件之被告李進源，於九十年八月十五日該案審理中辯稱：「（問：
    當時為何有證人看見你有打警察？）當時也有人看見我沒有打警察，我可以找證
    人到庭，我當時酒醉，事後有證人告訴我，我當時並沒有打警察，我可以找人到
    庭作證。當時我一下車，警察就將我壓倒在車下。」云云後，本案被告旋於隔次
    開庭即九十年九月十日下午三時二十分許到庭，具結後為前述違反真實之虛偽陳
    述，有各該審理筆錄可證，已經本院核閱該刑事卷宗屬實，亦堪認定。是觀諸被
    告係於李進源為上開辯詞後，旋於本院隔次開庭時，即為上開附和李進源辯詞之
    不實證詞；及案發時被告、李進源均係搭乘被告之夫林增華所駛之自用小客車，
    被告確有脫免李進源罪責之動機等情，益證被告確有為偽證之故意無疑。綜上所
    述，被告所辯顯係卸責之詞，尚難採信。本案事證明確，被告犯行堪以認定。
二、查，李進源是否自行下車，並動手毆打警員乙節，就李進源是否犯有刑法第一百
    三十五條第一項之對於公務員依法執行職務時，施強暴罪，係屬於案情有重要關
    係之事項甚明。被告甲○○○於本院審理該刑事案件時，為證人且供前具結，竟
    猶為不實之證詞。核其所為，係犯刑法第一百六十八條之偽證罪。爰審酌被告犯
    罪之動機、目的、其藐視國家司法，所為足使司法機關對於李進源之裁判有陷於
    錯誤之危險，極不可取，且其犯罪後猶飾詞圖卸刑責，態度不佳等一切情狀，量
    處如主文所示之刑。末查被告前無犯罪紀錄，素行尚佳，有臺灣高等法院被告全
    國前案紀錄表及臺灣臺中地方法院檢察署刑案資料查註紀錄表各一件在卷可按，
    被告犯罪後猶否認犯行之態度，雖無可取，惟姑念其已五十九歲，年近六旬，且
    智識程度不高，經此偵審程序，罪刑宣告之教訓，當已知所警惕，信無再犯之虞
    ，本院綜合各情，認前開對其所宣告之刑以暫不執行為適當，爰併予宣告緩刑三
    年，以啟自新。
據上論斷，應依刑事訴訟法第二百九十九條第一項前段，刑法第一百六十八條、第七
十四條第一款，判決如主文。
中      華      民      國    九十一    年      八      月    二十九    日
                              臺灣臺中地方法院刑事第三庭
                                        法  官    江奇峰
右正本證明與原本無異。
如不服本判決，應於送達後十日內向本院提出上訴狀（須附繕本），上訴於台灣高等
法院台中分院。
                                        書記官
中      華      民      國    九十一    年      八      月    二十九    日
附錄論罪科刑法條
中華民國刑法第一百六十八條：
於執行審判職務之公署審判時或於檢查官偵查時，證人、鑑定人、通譯於案情有重要
關係之事項，供前或供後具結，而為虛偽陳述者，處七年以下有期徒刑。
